# [ 求助 ] 求助！请教陈版主及各位接触过跨境电商的伙伴！

提问人：Ariaaa 时间：2021-03-04 13:33:06
新设立的子公司从事跨境电商业务，子公司从母公司购买产品并将产品发到境外的亚马逊仓库并通过亚马逊平台销售。子公司将产品发往境外海外仓的过程中发生的运输费（主要是海运费）、进口关税、保险费及装卸费是否可以计入存货的成本？还是要直接费用化？@chenyiwei

回答人：chenyiwei
需考虑以下几点：
1 、商品的控制权何时从母公司转移给子公司？如果运费等是在控制权转移之前发生的，则可以计入子公司的存货成本；反之应费用化。
2 、子公司从母公司购买产品并将产品发到境外的亚马逊仓库时，子公司是否已经获得了与下游客户之间的销售合同？如果是，可能可以考虑作为合同履约成本处理。